臺灣臺中地方法院宣示判決筆錄　　　　 100年度訴字第1690號
公　訴　人　臺灣臺中地方法院檢察署檢察官
被　　　告　王政偉
上一被告之
選任辯護人　常照倫律師
被　　　告　郭華強
　　　　　　秦偉誠
上列被告等因偽證等案件，經檢察官提起公訴（99年度偵字第19
340號）本院合議庭裁定由受命法官依法獨任進行認罪協商程序
，於中華民國100年8月5日上午11時許，在本院第十七法庭宣示
判決，出席職員如下：
　　　法　官　洪挺梧
　　　書記官　劉雅玲
法官起立朗讀判決主文、犯罪事實要旨、處罰條文及告以上訴限
制、期間並提出上訴狀之法院，且諭知記載其內容：
一、主  文：
王政偉教唆犯偽證罪，處有期徒刑伍月。
郭華強教唆犯偽證罪，處有期徒刑肆月。
秦偉誠教唆犯偽證罪，處有期徒刑月。
二、犯罪事實要旨：
    緣行政院海岸巡防總局中部地區巡防局臺中機動查緝隊員警
    於民國98年7月2日23時許，前往王政偉位於臺中市○○區○
    ○路491巷5號之租屋處實施搜索後，當場扣得具殺傷力之口
    徑9MM制式子彈8顆、制式金屬彈匣1個及第三級毒品愷他命4
    包。嗣王政偉因涉犯未經許可持有子彈及槍砲主要組成零件
    、販賣第三級毒品罪嫌，經臺灣臺中地方法院檢察署檢察官
    以98年度偵字第16560號、第16561號提起公訴，由本院以98
    年度訴字第2972號案件審理（經本院於98年12月31日判處應
    執行有期徒刑9年，併科罰金新臺幣5萬元，並經臺灣高等法
    院臺中分院於99年6月15日以99年度上訴字第485號判決駁回
    上訴）。王政偉、郭華強及秦偉誠明知上開扣案之子彈、彈
    匣及第三級毒品均非王嘉彬（所涉偽證、頂替部分，已經本
    院以99年訴字第1705號判處有期徒刑5月確定）所藏放，王
    政偉、郭華強及秦偉誠竟意圖使真正犯罪人王政偉得以隱避
    ，而基於教唆頂替及偽證之犯意，先後由王政偉、郭華強及
    秦偉誠等3人，在王嘉彬於臺中看守所羈押時，共同教唆王
    嘉彬在執行審判職務之公署審判時，就案情有重要關係之事
    項為下列虛偽陳述，而頂替王政偉犯罪：
    (一)王嘉彬先於98年10月7日14時20分許，在本院刑事第3法庭
      內，就上開98年度訴字第2972號案件審理時，以證人身分
      接受交互詰問，供前具結而證稱：「（辯護人問：你知道
      98年7月2日在上開地址，警察查獲的8顆子彈、彈匣、4
      包Ｋ他命、搖頭丸這些東西是誰的？）我放的。（辯護人
      問：你什麼時候放的？）發現鞋櫃的夾層之後，隔一、二
      天我就放了。（辯護人問：你為什麼會把東西放在裡面？
      ）那時候是因為朋友有Ｋ他命、彈匣、子彈放我這裡，我
      找不到地方藏，剛好有發現夾層，所以就放在鞋櫃的夾層
      裡。（檢察官問：你知不知道持有子彈、彈匣是犯法的行
      為？）我知道，但那是朋友寄放的。（檢察官問：那個朋
      友叫什麼名字？）姓名不知道，我知道他綽號『小馬』，
      是年約30幾歲的男子。（檢察官問：『小馬』是在什麼時
      候在什麼地方給了你什麼東西？）98年3月中旬，我在一
      中街遇到『小馬』，『小馬』說他有一些東西沒有地方放
      ，想放我這裡，『小馬』給我Ｋ他命一大包跟幾小包，重
      量大約1,000到1,100公克左右，有一大包，但有幾小包我
      沒有仔細算，我忘記了，還有彈匣一個，後來我就連我自
      己的電子磅秤也放在鞋櫃夾層裡面，其他的東西因為很久
      了，所以我忘記了。（檢察官問：『小馬』把東西放在你
      那裡的目的為何？）『小馬』說那陣子被警察盯的很緊，
      我留下我的電話，他說會再跟我聯絡，但之後我就被警察
      查獲了。（審判長問：你受綽號『小馬』之託，把彈匣及
      子彈藏放在台中市○○路491巷5號的鞋櫃夾層，你可能觸
      犯槍砲彈藥刀械管制條例第12條第4項，未經許可寄藏子
      彈，及槍砲彈藥刀械管制條例第13條第4項，未經許可寄
      藏槍砲主要組成零件之罪，你是否認罪？）我認罪，彈匣
      、子彈確實是我寄藏的。（審判長問：你寄藏彈匣、子彈
      時，既然是寄居在王政偉、王品寓的租屋處，你有無告知
      此事讓王政偉、王品寓知悉？）都沒有，因為我想說放幾
      天就要移走，所以我就沒有告訴王政偉、王品寓。」等語
      。
    (二)王嘉彬再於98年11月27日15時15分許，在本院刑事第3法
      庭內，就上開案件審理而以證人身分應訊時，供前具結仍
      證稱：「（被告王政偉問：在我位於臺中市○○路491巷5
      號住處鞋櫃扣得的Ｋ他命、子彈、彈匣是不是你的？）是
      的。（審判長問：你現在在被告王政偉入庭後，就臺中市
      ○○路491巷5號住處鞋櫃扣得的Ｋ他命、子彈、彈匣證稱
      是你的，而在王政偉入庭前，本院就相同問題訊問你時，
      你則證稱你不想回答此問題，因為可能會涉及你的頂替刑
      事責任，今日是以證人身分傳訊你，請你就此問題具體回
      答，到底上開為警扣得的Ｋ他命、子彈、彈匣是否是你的
      ，並請據實陳述，否則會有偽證罪之刑責？）是的。（
      審判長問：你如何擁有Ｋ他命、子彈、彈匣等物品？）那
      時候是一個『小馬』的朋友放我這裡，我不清楚『小馬』
      的真實姓名」等語。
三、處罰條文：
    刑法第29條、第164條第2項、第168條、第55條。
四、協商判決除有刑事訴訟法第454條之4第1項第1款於本訊問程
    序終結前，被告撤銷協商合意或檢察官撤回協商聲請者；第
    2款被告協商之意思非出於自由意志者；第4款被告所犯之罪
    非第455條之2第1項所定得以協商判決者；第6款被告有其他
    較重之裁判上一罪之犯罪事實者；第7款法院認應諭知免刑
    或免訴、不受理者情形之一，及違反同條第2項「法院應於
    協商合意範圍內為判決；法院為協商判決所科之刑，以宣告
    緩刑或2年以下有期徒刑、拘役或罰金為限」之規定者外，
    不得上訴。
五、本件如有前述可得上訴情形，得自收受宣示判決筆錄送達之
    日起10日內，向本院提出上訴書狀（須附繕本），上訴於第
    二審法院。上訴書如未敘述理由，應於上訴期間屆滿後20日
    內補提理由書於本院。
中    華    民    國   100    年    8     月    5     日
                  臺灣臺中地方法院刑事第十七庭
                                    書記官  劉雅玲
                                    法  官  洪挺梧
以上正本證明與原本無異。
                                    書記官  劉雅玲
中    華    民    國   100    年    8     月    5     日